臺灣高雄地方法院民事判決　　　　　 110年度雄小字第3484號

原　　　告
即反訴被告　林琴　　
被　　　告
即反訴原告　宋榞宬即宋韋庭

訴訟代理人　陳哲偉律師
上列當事人間損害賠償事件，本院民國111 年1 月27日辯論終結
，判決如下：
    主  文
原告之訴駁回。
本訴訴訟費用新臺幣1,000元由原告負擔。
反訴被告應賠償反訴原告新臺幣41,050元及自民國111 年1 月20
日起至清償日止按週年利率百分之5 計算之利息有理由。
反訴原告其餘之訴駁回。
反訴訴訟費用新臺幣1,000 元由反訴被告負擔百分之91，餘由反
訴原告負擔。
本判決第3 項得假執行。但反訴被告以新臺幣41,050元為反訴原
告預供擔保後得免為假執行。
    理由要領
一、原告主張略以：原告在民國110 年3 月20日駕駛車牌號碼00
    0-0000號車輛( 下稱1710號車輛) 行經高雄市左營區博愛二
    路由南往北方向外側車道時，被告駕駛3938-ZY 車輛( 下稱
    3938號車輛) 行駛於同向中間車道，嗣原告切換車道至中間
    車道時，被告在後方，惟被告行駛過明誠二路口約至博愛二
    路258 、260 號時遂駛向內側車道，爾後又突然切回中間車
    道，因此撞擊行經在中間車道之1710號車輛左前車身，1710
    號車輛因此受損之維修費新臺幣( 下同) 8,400 元，原告因
    事故支出鑑定費3,000 元，均應由被告賠償之，爰依侵權行
    為法律關係提起本件訴訟。並聲明：被告應給付原告11,400
    元及自起訴狀繕本送達翌日起至清償日止按週年利率百分之
    5 計算之利息。又本件事故應由被告負肇事責任，故被告反
    訴無理由，反訴答辯聲明：被告反訴駁回。
二、被告則以：被告沿高雄市左營區博愛二路由南往北方向中間
    車道直行，原告行駛在外側車道偏左行駛且變換車道未禮讓
    直行之被告肇致本件事故發生，原告請求被告賠償無理由等
    詞置辯。並聲明：原告之訴駁回。又原告為肇事原因，故系
    爭車輛扣除折舊後之維修費33,850元應由原告賠償，又修車
    期間被告支出租車費10,800元亦應由原告賠償之，爰依侵權
    行為法律關係提起反訴，反訴聲明：原告應給付原告44,650
    元及自111 年1 月20日起至清償日止按週年利率百分之5 計
    算之利息。
三、得心證之理由
  ■怑鴔i雖起訴主張兩造行駛在中間車道時被告是在後方，被告
    切到內側車道後又切換回中間車道時發生本件事故等情為被
    告所否認。查：
  ■茩鴔i於本件事故甫發生時所稱被告之行駛方向均為中間車道
    ，此有道路交通事故現場圖可參( 見本院卷第51頁) ，已與
    原告起訴所稱被告之行駛車道有所扞格。
  ■狴捖Q告提出之行車紀錄器可見，尚未經過明誠二路口時，被
    告右前方有一台原告不爭執與其車型相符之白色車輛打左轉
    燈微靠左行駛，而被告在完全通過路口前已超越該白色車輛
    ，致行車紀錄器畫面已無白色車輛畫面，此時起至被告通過
    明誠二路口後，前方未見有任何白色車輛或1710號車輛，是
    以原告主張被告行駛在後方之事實，要非無疑。
  ■悀S上開白色車輛既與1710號車輛同款，且於外側車道打左轉
    燈駛入中間車道之行進方向與原告相同，足認上開行車紀錄
    器畫面之白色車輛應係1710號車輛。
  ■衪鴔i於道路交通事故現場圖中陳述被告行駛於中間車道，如
    前所述，核與被告提出之行車紀錄器中其所行駛之車道相符
    。由被告所提出之行車紀錄器雖可見被告在通過路口時有偏
    左行駛後又回原行進方向，然被告並未逸脫中間車道範圍駛
    入內側車道，可見被告應均行駛在中間車輛無訛。
  ■牬謅W可徵原告原行駛於被告右前方之外側車道，其打方向燈
    欲駛入中間車道，在其駛入中間車道前，被告已超越原告行
    駛至其前方，無原告主張兩造均位在中間車道且被告在其後
    方之情事。審酌1710號車輛受損位置在左前車頭靠近輪胎之
    保險桿處，與3938號車輛受損位置在右後車身，堪認應係原
    告偏左往中間車道行駛時，不慎碰撞行駛在中間車道之被告
    。原告主張被告從左側超車，應係將被告途中微偏左行駛又
    回原行駛路線之舉動，誤認被告有自內側車道變換至中間車
    道之情事。至原告聲請其家屬為證人，因嗣後被告提出行車
    紀錄器畫面足以呈現客觀事實，爰不另請其家屬為證人，附
    此說明。
  ■邧魒T車變換車道時，應讓直行車先行，並注意安全距離，道
    路交通安全規則98條第1 項第6 款定有明文。本件原告由外
    側車道變換車道時，未禮讓原先即位於中間車道直行之被告
    先行，肇致本件事故發生，為有過失。被告為前方車輛，且
    無變換車道之情事，就事故發生應無過失。
  ■呇葦鬖]故意或過失，不法侵害他人之權利者，負損害賠償責
    任；負損害賠償責任者，除法律另有規定或契約另有訂定外
    ，應回復他方損害發生前之原狀。債權人得請求支付回復原
    狀所必要之費用，以代回復原狀，民法第184 條第1 項前段
    、第213 條第1 、3 項分別定有明文。又按當事人主張有利
    於己之事實者，就其事實有舉證之責任，民事訴訟法第277
    條本文定有明文。本件肇事責任應由原告負擔，故其本訴請
    求被告賠償1710號車輛維修費，及其為證明損害所支出之鑑
    定費為無理由。被告反訴請求原告賠償之維修費用，其中零
    件費用應扣除折舊後為750 元，加計不扣折舊之工資後，被
    告請求維修費33,850元為有理由。另被告固請求110 年3 月
    23至3 月29日租車費，並提出租車費用收據為憑。惟被告提
    出之估價單並未預估維修期間，被告復未提出維修或待料日
    數需達6 日之事證。審酌3938號車輛維修零件僅右後燈，其
    餘均鈑金烤漆，維修時間6 日過長，應以4 日為計，故被告
    請求租車費7,200 元為有理由，逾此範圍之請求無理由。
四、從而，原告本訴請求被告賠償無理由，應予駁回；被告反訴
    請求原告賠償41,050元( 33,850元+7,200元) 及自111 年1
    月20日起至清償日止按週年利率百分之5 計算之利息有理由
    ，應予准許。逾此範圍之請求無理由，應予駁回。
五、至兩造其餘之攻擊防禦方法及未經援用之證據，經本院斟酌
    後，認為均不足以影響本判決之結果，自無逐一詳予論駁之
    必要，併此敘明。
六、本件原告勝訴部分係小額程序為被告敗訴之判決，依民事訴
    訟法第436 條之20規定，就被告反訴勝訴部分應依職權宣告
    假執行。並依職權為原告供擔保免為假執行之諭知。
七、訴訟費用負擔之依據：民事訴訟法第79條。本件訴訟費用額
    ，依職權確定如主文所示金額。
中　　華　　民　　國　 111　　年　　2 　　月　　24　　日
    　　　　　　　高雄簡易庭　法　　　官  楊詠惠
以上正本係照原本作成。
民事訴訟法第436 條之24第2 項：對於本判決之上訴，非以違背
法令為理由，不得為之。
如對本判決上訴，須於判決送達後20日內向本院提出上訴狀，並
須表明原判決所違背之法令及其具體內容與依訴訟資料可認為原
判決有違背法令之理由。
中　　華　　民　　國　 111　　年　　2 　　月　　24　　日
                              書  記  官  蔡佩珊